【裁判字號】    98,上訴,1954
【裁判日期】    990622
【裁判案由】    貪污治罪條例
【裁判全文】
臺灣高等法院臺中分院刑事裁定        98年度上訴字第1954號
上  訴  人
即  被  告  甲○○
上列上訴人因貪污治罪條例案件，對於本院中華民國98年10月7
日所為第二審判決（98年度上訴字第1954號），提起上訴，本院
裁定如下：
    主  文
上訴駁回。
    理  由
一、按提起上訴，應自判決送達後10日內為之；又原審法院認為
    上訴不合法律上之程式或法律上不應准許或其上訴權已經喪
    失者，應以裁定駁回之，刑事訴訟法第349條前段、第384條
    前段分別定有明文。
二、上訴人即被告甲○○（下稱被告）所犯貪污治罪條例案件，
    經本院於民國98年10月7日判決後，檢察官為被告之利益提
    起上訴，並經最高法院於98年12月10日以98年度台上字第73
    88號判決駁回檢察官之上訴在案。被告於99年1月29日具狀
    向本院提起第三審上訴，上訴意旨略以：本院98年度上訴字
    第1954號判決雖於98年10月間寄送予被告之送達代收人乙○
    ○，然乙○○並未親自收受上開判決，據上開判決之送達證
    書顯示，簽收上開判決之人乃受僱人詹漢山律師，然詹漢山
    律師並非乙○○之受僱人，無權以受僱人身分代乙○○簽收
    上開判決，上開判決顯未合法送達予乙○○，不生送達效力
    ，被告於99年1月20日始收受上開判決，應自此時起算上訴
    期間，被告提起本件上訴尚無逾期云云。
三、按被告、自訴人、告訴人、附帶民事訴訟當事人、代理人、
    辯護人、輔佐人或被害人為接受文書之送達，應將其住所、
    居所或事務所向法院或檢察官陳明。被害人死亡者，由其配
    偶、子女或父母陳明之。如在法院所在地無住所、居所或事
    務所者，應陳明以在該地有住所、居所或事務所之人為送達
    代收人；又送達向送達代收人為之者，視為送達於本人，刑
    事訴訟法第55條第1項、第3項定有明文。經查，本件被告居
    住於雲林縣林內鄉，於98年7月30日具狀對原審判決提起上
    訴，並載明「送達代收人：乙○○  台中市○區○○街1之5
    號」及其電話、傳真號碼，此有被告刑事上訴狀在卷可稽（
    見本院卷第3頁）。本院98年10月7日所為第二審判決，係於
    98年10月12日分別送達至被告所指定之送達代收人乙○○地
    址台中市○區○○街1之5號及被告之選任辯護人龔正文律師
    辦公處所，並分別由其受僱人代為收受判決，有送達證書各
    1紙在卷為憑（本院卷第40頁、第41頁）。揆諸上開送達於
    送達代收人乙○○之送達證書，係以「詹漢山律師98.10.12
    收文章」收受，被告辯稱詹漢山律師並非送達代收人乙○○
    之受僱人，無權代乙○○簽收上開判決，上開判決顯未合法
    送達予乙○○，不生送達效力云云。經查，被告於不服第一
    審判決提起上訴時，於上訴狀及上訴理由狀均陳明送達代收
    人乙○○及其上開地址（見本院卷第3頁、第5頁），復經送
    達代收人乙○○於99年6月14日本院訊問時到庭結證稱：「
    （問：你與詹漢山律師是何關係？）我受僱於詹漢山律師，
    是詹漢山律師事務所的職員。」、「（問：詹漢山律師是否
    為事務所的老闆？）對。」、「（問：本件本院判決之送達
    回證是由何人簽收的？《提示本院卷第40頁送達證書》）是
    我本人親收的。」、「（問：為什麼回證上會蓋『詹漢山律
    師收文章』這個圓戳？）我們事務所收受文件都是蓋『詹漢
    山律師收文章』。」、「（問：再跟你確認，本件判決正本
    確實是你親收的？）是。」等語在卷（見本院卷第70頁背面
    至第71頁）。可知被告之送達代收人乙○○，受僱於詹漢山
    律師，為詹漢山律師事務所職員，詹漢山律師為事務所老闆
    ，該事務所收受文件均蓋『詹漢山律師收文章』收文。是本
    院98年10月7日所為第二審判決，送達至台中市○區○○街1
    之5號，係由送達代收人乙○○本人親收，依上揭規定，本
    院上開判決即視為送達於本人，本件送達自屬合法，被告上
    開所辯，自無足採。本件被告之送達代收人乙○○既於98年
    10月12日收受本院上開判決，則於98年10月12日即已生合法
    送達之效力，被告不服本院上開判決而提起上訴，上訴期間
    之末日原為98年10月22日，惟被告之住所在雲林縣林內鄉，
    非居住於本院管轄區域內，應加計8日之在途期間，故上訴
    期間屆滿之日為98 年10月30日，而被告竟遲至99年1月29日
    始向本院提出本件上訴狀，有本院收狀章蓋於被告上訴狀可
    憑（見本院卷第52頁）。被告提起本件上訴，顯已逾期，此
    違背法律上之程式並屬無可補正之事項，其上訴為不合法，
    應予駁回。
四、據上論結，應依刑事訴訟法第384條前段，裁定如主文。
中    華    民    國    99    年    6    月     22    日
            刑事第十一庭  審判長法  官  郭  同  奇
                                法  官  洪  曉  能
                                法  官  許  冰  芬
上列正本證明與原本無異。
如不服本裁定，應於裁定送達後五日內向本院提出抗告狀 (須附
繕本)。
                                書記官  蔡  嘉  萍
中    華    民    國    99    年    6    月     22    日

司法院資訊處製作；財團法人民間司法改革基金會備份。
